# 陈版：尚未实际出资获得实际控制权的报表合并

提问人：ldm520 时间：2019-01-24 21:34:38
陈版：现在有 A、B 公司出资 1000 万设立 C 公司，A 为 30%B 为 70%，经过 2 年运营，因为B 不看好C 公司的前景，跟A 签订协议，约定为了5 年内由 A公司逐步增资 6000 万，B 不同比例增资，达到 A 控股90%、B股权为 10%的结果，C公司的控制权自从协议签订之日起全部移交 A公司，法人代表、董事会人员、财务等全部由 A 公司人员接管，假如签订协议时为 2016 年 12 月 31 日，合同签订时 C 公司净资产为 1300 万元，公允价值是 2000 万，假使同步办完了相应的工商变更手续，如何编制合并日的报表？如何确认商誉？

回答人：chenyiwei
如果能够确定 “C 公司的控制权自从协议签订之日起全部移交 A公司” 是成立的，则：
1 、A 公司个别报表层面：自取得控制权之日起转成本法核算，投资成本 = 原持有 30% 股权按权益法核算到购买日的长投账面价值 + 陆续投入的出资额，最终达到1300*30%+6000=6390万元。
2 、A 公司合并报表层面：除了合并报表准则第四十八条所要求的对原持有的股权按购买日公允价值进行重新计量以外，还应对 A、C 各自报表进行模拟调整。其中 A 的模拟调整为：借：长期股权投资——C 6000，贷：其他应付款 6000 ；C 的模拟调整为：
借：其他应收款——A 6000，贷：实收资本——A 6000. 在此基础上进行少数股东权益和损益，以及进行合并抵销处理。即合并成本=2000*30%+6000=6600万，购买日取得 C公司可辨认净资产份额 =（1300+6000）*90%=6570 万元，相应商誉 =6600-6570=30万元。